



# CIRILO SIXTO POLO CAMPOS

# **ECONOMISTA**

#### **EXPERIENCIA PROFESIONAL**

**IESTP "TRUJILLO" - DOCENTE** Marzo 2012 -actualidad

**IESTP "CIRO ALEGRIA BAZAN"** Marzo 1999 a 2010

GERENCIA DE EDUCACION DE LA LIBERTAD-COORDINADOR DE PROYECTOS DE INVERSION PÚBLICA Marzo a diciembre 2011

UNIVERSIDAD PRIVADA DEL NORTE - DOCENTE De marzo 1996 a diciembre 1998

#### CURSOS DE CPACITACIÓN

Nombre del curso: Capacitación de la neuroeducación a la comprensión lectora **PONENTE** 

Universidad Fondo para la Innovación Educativa

Fecha: 2024

Nombre Diplomado en Gerencia Estratégica Educativa -**PONENTE** 

**UGEL- CHEPEN** Fecha 2005

Nombre del curso: Seminario Internacional de Epistemología, cultura e Identidad Universidad Nacional de Trujillo Fecha 2006

### **PERFIL PROFESIONAL**

Economista con amplia experiencia en docencia superior tecnológica y capacitador en el área de economía y educación de todos los niveles educativos, combina conocimientos técnicos con habilidades pedagógicas para la formación de futuros profesionales. Comprometido con la innovación, el aprendizaje continuo y la mejora de procesos educativos y tecnológicos con ética profesional.

## **CONTACTO**



Email: polocamposc@iestptrujillo.net

## **EDUCACIÓN**

#### **ECONOMISTA**

Universidad Nacional de Trujillo

LICENCIADO EN EDUACION ESPECIALIDAD **CIENCIAS SOCIALES** 

Universidad nacional de Trujillo

MAESTRIA EN CIENCIAS DE LA EDUCACION CON MENCION EN INVESTIGACION Y **DOCENCIA** 

Universidad Nacional pedro Ruiz Gallo

## DIPLOMADOS /ESPECIALIZACIÓN

Diplomado en planeación estratégica - GORE Diplomado en Inteligencia Artificial – UPAO Coach Ontológico Profesional - Escuela de Liderazgo de Trujillo

Facilitador Internacional - Cesar Roldan